臺灣新竹地方法院刑事判決　　　　　　　 94年度訴字第577號
公　訴　人　臺灣新竹地方法院檢察署檢察官
被　　　告　乙○○
指定辯護人　本院公設辯護人甲○○
上列被告因違反毒品危害防制條例案件，經檢察官提起公訴（九
十四年度毒偵字第一二四一號），本院判決如下：
    主  文
乙○○施用第一級毒品，處有期徒刑拾月；又施用第二級毒品，
處有期徒刑參月。應執行有期徒刑壹年。
    事  實
乙○○於九十四年五月十七日，在新竹市○區○○路一六二巷一
弄二六號住處，非法施用第二級毒品安非他命一次。另於同年月
十九日下午三時許回溯二十六小時內之某時，在不詳處所，以不
詳方法，施用第一級毒品海洛因一次。
    理  由
甲、認定犯罪構成要件事實所憑之證據及其認定之理由：
  壹、證據：
    一、被告就施用第二級毒品安非他命之自白。
    二、現場照片十一張。
    三、台灣檢驗科技股份有限公司九十四年六月五日濫用藥物
        尿液檢驗報告、真實姓名代號對照表各一份。
  貳、認定之理由：
    一、非法施用第一級毒品海洛因部分：
      １、訊據被告矢口否認施用第一級毒品海洛因，辯稱：目
          前空氣食物污染嚴重，是否有可能因此導致檢驗結果
          呈嗎啡陽性反應等語。
      ２、程序部分：
          本件辯護人基於被告之利益，因被告堅決否認施用第
          一級毒品海洛因，而請求將被告尿液再送複驗。
          惟查，被告於警局所採取之尿液，係送台灣檢驗科技
          股份有限公司，以氣相層析質譜儀分析法檢驗，此方
          法可完全排除偽陽性之干擾，為目前最具公信力的檢
          驗方法，有法務部調查局第六處八十七年九月二十九
          日（八七）發技（一）字第八七０七四五七四號函附
          卷為憑，前述台灣檢驗科技股份有限公司所使用之檢
          驗方法既為氣相層析質譜儀法，自可完全排除毒品偽
          陽性之干擾，其檢驗結果堪可採信。
          而被告自始即未抗辯上開檢驗之尿液非其所有，且陳
          稱與警察並無任何過節等語（參見本院九十四年七月
          二十九日準備程序筆錄第四頁），另查並無其他可疑
          跡證存在，尚堪認定所檢驗之尿液確係被告所有，且
          排除警方在尿液中擅加毒品以故陷被告於罪之可能。
          此外，復無其他任何積極事證，足資顯示上開尿液檢
          驗結果有可能錯誤，自無由僅憑被告堅詞否認施用毒
          品，即有再將尿液送請複驗一次之必要性，否則在眾
          多被告單純否認犯罪而無其他證據之情形下，均需將
          尿液再送請相關機關複驗，方得以確定被告犯行，此
          勢將形成司法資源無謂的浪費。再者，被告抗辯空氣
          食物污染嚴重可能造成檢驗結果錯誤一節，亦顯無理
          由。故本院認為本件被告尿液並無再送其他機關複驗
          之必要，合先敘明。
      ３、按「海洛因經注射入人體後，約百分之八十於二十四
          小時內自尿中排出，一般而言，尿液中能否驗出嗎啡
          陽性反應，與其投與量、投與途徑、採尿時間、個人
          體質及檢驗方法之靈敏度有關，國外曾有文獻報導注
          射六毫克之海洛因鹽酸鹽，其代謝物嗎啡之平均可檢
          出時限約為二十六小時。」，此有行政院衛生署藥物
          食品檢驗局（八一）藥檢壹字第八一一四八八五號函
          各一紙附卷可按。是依上開事證，佐以被告之尿液檢
          驗報告，則被告於九十四年五月十九日下午三時許採
          尿送驗時回溯二十六小時內之某時，在不詳處所，施
          用第一級毒品海洛因之犯行，尚堪認定。
    二、非法施用第二級毒品安非他命部分：
      １、上述被告自白與上開其餘證據互核相符，堪信該自白
          與事實相符。
      ２、此部分事證明確，被告犯行，洵堪認定。
乙、適用法律：
  壹、查被告前於民國九十年間，因施用毒品案件，經本院以九
      十年度毒聲字第一０九二號裁定送觀察、勒戒，於九十年
      八月一日進入勒戒處所執行觀察勒戒，同年月二十二日因
      無繼續施用傾向出所，同年月三十一日執行完畢，依修正
      後之毒品危害防制條例第二十三條第二項之規定，被告係
      符合觀察、勒戒或強制戒治執行完畢釋放後，五年內再犯
      本件第十條之罪，檢察官應依法追訴，所為自應予論罪科
      刑。
  貳、核被告施用第一級毒品，所為係犯毒品危害防制條例第十
      條第一項之罪；又施用第二級毒品，所為係犯毒品危害防
      制條例第十條第二項之罪。
  參、併合處罰：被告所犯前開二罪間，犯意各別，犯罪構成要
      件不同，係裁判確定前犯數罪，應依刑法第五十條之規定
      併合處罰。
  肆、吸收關係：又其持有第一級毒品及第二級毒品之低度行為
      ，應為施用之高度行為所吸收，應不另論罪。
丙、科刑審酌：
  壹、主刑部分：
    一、法定加重原因：無。
    二、法定減輕原因：無。
    三、依刑法第五十七條，審酌被告下列事項：
    （一）犯罪動機係因工作勞累的關係。
    （二）犯罪目的係為消除疲勞。
    （三）犯罪時未受到任何刺激。
    （四）犯罪手段為自戕行為，尚無危害他人。
    （五）被告家中尚有父母、妻子及二子，目前從事水電工作
          ，每月收入約四、五萬元，生活狀況尚屬正常。
    （六）僅於七十五年間有過失致死之前科紀錄，品行尚可。
    （七）學歷為高中畢業，智識程度中等。
    （八）本件無實際被害人。
    （九）犯罪並未產生具體之危險或損害。
    （十）犯罪後就施用安非他命部分態度良好坦承犯行不諱，
          應已知所悔悟；就施用海洛因部分，否認犯行，犯後
          態度不佳。
    四、科刑審酌情形：
    （一）本件被告所犯毒品危害防制條例十條第一項罪名，其
          法定本刑為六月以上五年以下有期徒刑，以有期徒刑
          七月為基本刑度；另否認此部分犯罪，態度不佳，應
          酌予加重有期徒刑二月；復有過失致死之前科紀錄，
          應再酌予加重有期徒刑一月，此部分即應受有期徒刑
          十月之宣告。
    （二）被告另犯同條例第十條第二項罪名，其法定本刑為三
          年以下有期徒，以有期徒刑三月為基本刑度；因有過
          失致死之前科紀錄，應再酌予加重有期徒刑一月；另
          就此部分坦承犯行不諱，應酌予減輕有期徒刑一月，
          二相加減，此部分即應受有期徒刑三月之宣告。
    （三）結論：上開兩罪名之宣告刑，依刑法第五十一條第五
          款之規定定其應執行刑為有期徒刑一年。
  貳、從刑部分：無。
據上論斷，應依上開法條及刑事訴訟法第二百九十九條第一項前
段；刑法第十一條前段；罰金罰鍰提高標準條例第二條，判決如
主文。
本案經檢察官林忠義到庭執行職務。
中　　華　　民　　國　　94　　年　　8　　月　　31　　日
                  刑事第五庭    審判長法　官　陳健順
                                      法　官　李珮瑜
                                      法　官　楊惠芬
以上正本證明與原本無異。
如不服本判決，應於判決送達後10日內向本院提出上訴狀 (應附
繕本 )，上訴於臺灣高等法院。
中　　華　　民　　國　　94　　年　　8　　月　　31　　日
                                      書記官  馮玉玲
附錄論罪科刑法條：
毒品危害防制條例第十條第一項、第二項。
